【裁判字號】    89,判,450
【裁判日期】    890218
【裁判案由】    廢棄物清理法
【裁判全文】
行  政  法  院  判  決                            八十九年度判字第四五○號
    原      告  志陞環保工程有限公司
    代  表  人  甲○○
    被      告  臺中縣大里市公所
右當事人間因廢棄物清理法事件，原告不服臺灣省政府中華民國八十七年十二月二十
三日八七府訴一字第一七四二九九號再訴願決定，提起行政訴訟，本院判決如左︰
    主  文
原告之訴駁回。
    事  實
緣原告之廢棄物清理除許可證其有效期限至民國八十六年九月二十五日止，原告於八
十六年十二月二十三日始再度取得清除許可證；惟原告自八十六年十月一日起至同年
十一月三十日止，於無清除許可證之情況下仍承攬廢棄物清除業務，經台中縣環境保
護局告發並移由被告予以裁處罰鍰銀元二萬元（折合新台幣六萬元）。原告不服，提
起訴願、再訴願，遞遭決定駁回，遂提起行政訴訟，茲摘兩造訴辯意旨於次：
原告起訴意旨及補充理由略謂：原告在申請展延期間之中，因進場及申請計畫書修正
補件而耽誤致逾期，原告也暫停清運而依環境保護事業機構管理辦法第二十四條第二
項申請計畫書明定委託其他環保事業機構代清除，台中縣環境保護局清運紀錄可查；
本案應不致於違反廢棄物清理法第二十條之規定，得施以罰鍰及懲罰性之罰金性質不
相同，即有重罰之嫌，至此原告不應為本件處罰對象，已屬明確，請求判決將再訴願
決定、訴願決定及原處分均撤銷等語。
被告答辯意旨略謂︰一、本案依據台中縣環境保護局八十六年十二月二十三日環四字
第一四八二五號函檢送之違反廢棄物清理法告發單及相關資料辦理。二、原告清除許
可證逾期在未經申請准許展期仍繼續經營廢棄物清除業務顯已違法，故原告訴訟無理
由。又台中縣環境保護局依廢棄物清理法第二十條規定予以告發轉請被告處分，被告
依廢棄物清理法第二十七條規定處罰鍰二萬元（折合新台幣六萬元），於法並無不符
等語。
    理  由
按「公、民營廢棄物清除、處理機構經營廢棄物之貯存、清除或處理業務，應列明專
業技術人員與貯存、清除、處理之工具、方法、設備及場所，向地方主管機關申請核
發許可證。．．．」、「公民營廢棄物清除、處理機構，違反第二十條規定者，處二
萬元以上五萬元以下罰鍰。．．．」為廢棄物清理法第二十條、第二十七條所明定。
本件原告之廢棄物清理除許可證其有效期限至八十六年九月二十五日止，原告於八十
六年十二月二十三日始再度取得清除許可證；惟原告自八十六年十月一日起至同年十
一月三十日止，於無清除許可證之情況下仍承攬廢棄物清除業務，經台中縣環境保護
局告發並移由被告以裁處罰鍰銀元二萬元（折合新台幣六萬元）。原告不服，循序提
起行政訴訟，主張：其進場及申請計畫書修正補件而耽誤致逾誤，原告也暫停清運而
委託其他環境保護事業機構代為清除，其不應為處罰對象等語。經查：(一)本件原告之
廢棄物清除許可證其有效期限至八十六年九月二十五日止，原告於八十六年十二月二
十三日始再度取得清除許可證，有台中縣政府八十六年七月三日八六府環四字第一二
三三二號函及八十六年十二月二十三日八六府環四字第三二五八一號函附於訴願可
按，而原告自八十六年十月一日起至同年十一月三十日止，於無清除許可證之情況下
仍承攬廢棄物清除業務，有台中縣大肚鄉公所八十六年十一月十一日八六肚鄉清字第
一四四九一號函及八十六年十二月四日八六肚鄉清字第一五五二四號函附於訴願可
按，原告違規之行為堪予認定。(二)原告之廢棄物清除許可證其有效期間至八十六年九
月二十五日止，屆期其並未申請展延，遲至八十六年十一月八日始重行申請許可證，
並於八十六年十二月二十三日始再度取得清除許可證，則其於八十六年十月一日起至
同年十一月三十日止，既未經核發清除許可證，自不得經營廢棄物清除業務，而其卻
違反規定，經營廢棄物清除業務，已構成廢棄物清理法第二十七條之違規要件，並不
因其委託其他環境保護事業機構代為清除而免責。從而，被告依廢棄物清理法第二十
七條規定處罰鍰二萬元（折合新台幣六萬元），揆諸首揭規定，核無違誤。綜上所述
，原告所訴，核無可採，一再訴願決定，遞予維持原處分，均無不合，原告起訴意旨
，難謂有理，應予駁回。
據上論結，本件原告之訴為無理由，爰依行政訴訟法第二十六條後段，判決如主文。
中    華    民    國     八十九      年      二      月      十八       日
                    行 政 法 院 第 六 庭
                                審 判 長 評  事      鍾  曜  唐
                                         評  事      鄭  忠  仁
                                         評  事      徐  樹  海
                                         評  事      高  啟  燦
                                         評  事      劉  鑫  楨
右  正  本  證  明  與  原  本  無  異
                                         法院書記官  陳  盛  信
中    華    民    國     八十九      年      二      月      十八       日


司法院資訊處製作；財團法人民間司法改革基金會備份。
